【裁判字號】    92,交抗,116
【裁判日期】    920227
【裁判案由】    違反道路交通管理處罰條例
【裁判全文】
臺灣高等法院刑事裁定                            九十二年度交抗字第一一六號
    抗告人即
    受處分人    甲○○
右抗告人因違反道路交通管理處罰條例案件，不服台灣台北地方法院中華民國九十一
年十二月三十日裁定（九十一年度交聲字第五六六號），提起抗告，本院裁定如左：
    主  文
抗告駁回。
    理  由
一、本件抗告意旨略以：抗告人於民國九十年十月一日下午九時十七分許駕駛ＥＤ—
    七二二八號自用小客車在台北市○○路、大興街口，於行經有燈光號誌管制之交
    岔路口時，確係有小狗闖過車輛前端，惟因車頭遮住，致定時、定點之相機無法
    拍出小狗影像，原審法院逕以卷附照片二張，認定抗告人所言不實，難令抗告人
    甘服，為此提起抗告云云。
二、按汽車駕駛人，行經有燈光號誌管制之交岔路口闖紅燈者，處新臺幣一千八百元
    以上五千四百元以下罰鍰，道路交通管理處罰條例第五十三條定有明文，而汽車
    駕駛人駕駛汽車違反道路交通管理處罰條例第五十三條規定者，除應依該條所規
    定之罰鍰處罰外，並予記違規點數三點，道路交通管理處罰條例第六十三條第一
    項第三款亦定有明文。
三、本件受處分人即抗告人甲○○於民國九十年十月一日下午九時十七分許駕駛ＥＤ
    —七二二八號自用小客車在台北市○○路、大興街口，於行經有燈光號誌管制之
    交岔路口時，於號誌已變換為紅燈狀態下，仍以車速四十三公里行駛至路口中，
    經拍照為台北市政府警察局北投分局認為受處分人違反道路交通管理處罰條例第
    五十三條規定，而依據照片逕行製單舉發，經臺北市交通事件裁決所裁罰後，受
    處分人於到案日期前向原處分機關提出申訴，經原處分機關請舉發單位即北投分
    局調查結果，仍認受處分人有前開違規行為，原處分機關乃依前揭道路交通管理
    處罰條例第五十三條規定於九十一年三月二十一日裁處罰鍰新臺幣二千七百元，
    並依同條例第六十三條第一項第三款規定記違規點數三點。
四、經查抗告人甲○○固不否認其於前揭時地駕駛車號ＥＤ—七二二八號自用小客車
    因於前開有燈光號誌交岔路口，於燈光號誌轉換為紅燈時，仍逕行穿越通過等情
    不諱，然仍否認有任何違反道路交通管理處罰條例規定之行為，辯稱：係因正逢
    晚上視線不佳，突見小狗闖過車輛前端，而車子已過斑馬線，一時剎車不知應前
    進後退，即誤闖紅燈號誌，應係情有可原云云。惟查：
  (一)本件卷附舉發照片二張係同一地點分別於燈光號誌轉為紅燈後一‧五秒及二‧五
    秒時所攝，而據第一張舉發照片（即紅燈後一‧五秒時拍攝）所示：車號ＥＤ—
    七二二八號車輛於該時已經超越停止線，進入拍攝感應區、尚未超越斑馬線，然
    該時車前方、斑馬線左右並無任何小狗等動物等情；再觀諸第二張舉發照片（即
    紅燈後二‧五秒時拍攝）所示：同一車輛於該時已經超越斑馬線，行至路口中央
    等情，且二張照片中之車輛均無顯示任何剎車燈號，此有系爭照片在卷可稽。
  (二)是抗告人行經舉發路口時，(1)燈光號誌轉換業已一‧五秒、二‧五秒，非如抗告
    人所稱「乍換燈號」；(2)觀諸上開照片，並無任何小動物，況抗告人之車輛亦無
    任何見有「小動物後之剎車燈號顯示」，甚至行經該路段時，並未因見紅燈而有
    剎車減速之動作，是抗告人辯稱有小狗闖過車輛前端云云，難謂無疑；(3)倘如抗
    告人所稱遇有小動物闖過，則車輛於狀況排除後，仍應停留於感應區、斑馬線前
    之不進入路口區域，並非如照片所示，逕行穿越路口，(4)再參以抗告人係以「時
速四十三公里」於穿越路口，顯見其係於紅燈號誌下加速穿越之，非如抗告人辯
    稱於剎車停止後之行進，從而其空言辯稱：因見小狗而剎車不及致誤闖紅燈，情
    有可原云云，並不足以解免其應接受裁罰之行政責任。
五、原審因認原處分機關依行為時之道路交通管理處罰條例第五十三條、第六十三條
    第一項第三款規定裁處抗告人新臺幣二千七百元罰鍰並記違規記點數三點，核無
    違誤，乃裁定駁回抗告人在原審之異議，經核原裁定認事用法，尚無違誤。抗告
    人仍執前詞指摘原裁定不當，為無理由，應予駁回。
據上論結，應依道路交通管理處罰條例第八十九條，刑事訴訟法第四百十二條，裁定
如主文。
中    華    民    國      九十二    年        二      月      二十七    日
                              臺灣高等法院交通法庭
                                  審判長法  官  陳  祐  治
                                        法  官  王  炳  梁
                                        法  官  楊  炳  禎
右正本證明與原本無異。
不得再抗告。
                                        書記官  廖  素  花
中    華    民    國      九十二    年        三    月       六       日


司法院資訊處製作；財團法人民間司法改革基金會備份。
